【裁判字號】    97,簡上,864
【裁判日期】    971125
【裁判案由】    妨害公務
【裁判全文】
臺灣板橋地方法院刑事判決             97年度簡上字第864號
上  訴  人
即  被  告  乙○○
上列上訴人即被告因妨害公務案件，不服本院於中華民國97年6
月30日以97年度簡字第5170號所為之第一審判決（聲請簡易判決
處刑案號：97年度偵字第13162 號），提起上訴，本院管轄之第
二審合議庭判決如下：
    主  文
上訴駁回。
乙○○緩刑貳年。
    事實及理由
一、本案經本院審理結果，認第一審以上訴人即被告乙○○罪證
    明確，適用刑事訴訟法第四百四十九條第一項前段、第三項
    、刑法第一百三十八條、第四十一條第一項前段、刑法施行
    法第一條之一等規定，並審酌被告所為漠視法令，及其犯罪
    之動機、目的、手段、犯罪後態度等一切情狀，判處有期徒
    刑三月，如易科罰金，以新臺幣一千元折算一日，其認事用
    法均無違誤，量刑亦屬妥適，應予維持，並引用第一審刑事
    簡易判決記載之事實、證據及理由（如附件）。
二、被告上訴意旨略以：伊是因為警詢筆錄記載之內容有誤，警
    員不願更改，伊認為不能在筆錄上簽名，所以才拿著筆錄坐
    上計程車離去，打算去警政署投訴，伊主觀上並無隱匿文書
    之犯意，且伊罹患憂鬱症，一時情急方出此下策，其辨識行
    為違法之能力亦顯較常人為低云云。惟按警員依規定制作之
    談話筆錄，自屬公務員職務上掌管之文書，無論被告基於氣
    忿或其他原因將之攜走，均應按刑法第一百三十八條論處，
    最高法院著有六十四年度臺上字第四二二號判例意旨可資參
    考。再者，如被告對於警詢筆錄所載內容有意見，當可請求
    員警更正或補充，且員警對該份筆錄既負有保管責任，則縱
    使被告欲向警政署投訴，亦無須持有該份筆錄，此為一般人
    均有之常識，自不得以投訴為由，作為隱匿警詢筆錄之藉口
    。況被告自九十七年三月二十九日取走臺北縣政府警察局永
    和分局秀朗派出所製作之筆錄後，經該所所長陳陸通於九十
    七年四月一日下午三時五分許致電被告，告知其無故取走筆
    錄應儘速前往派出所說明、處理，被告仍以其父生病為由拒
    絕，迄九十七年四月三日始前往秀朗派出所，並在派出所員
    警一再勸說下始分次交出前述筆錄乙節，另有臺北縣政府警
    察公務電話紀錄影本一件、秀朗派出所九十七年四月三日調
    查筆錄一份在卷可憑（見偵查卷第四頁至第八頁、第十八頁
    ），益見被告於九十七年三月二十九日攜走筆錄時，主觀上
    確有隱匿該份警詢筆錄之故意，甚為明確。再者，被告嗣於
    九十七年四月三日、五月十二日接受員警詢問及檢察官訊問
    時，對於攜走筆錄之過程、緣由均能明確供述，顯然並無辨
    識行為違法能力欠缺或顯著降低之情況可言，被告空言辯稱
    ：伊罹患憂鬱症，辨識行為違法之能力顯低於一般人云云，
    洵屬無據，無可採信。綜上所述，被告以前揭辯解提起上訴
    ，為無理由，應予駁回。末查被告前未曾因故意犯罪而受有
    期徒刑以上刑之宣告，有臺灣高等法院被告前案紀錄表一份
    在卷可考，其因一時失慮致罹刑典，惟嗣已將該份筆錄交出
    ，堪認被告經此偵審程序之教訓，當知所警惕，信無再犯之
    虞，是本院認原審所宣告之刑，以暫不執行為適當，爰併予
    宣告緩刑二年，以啟自新。
三、證人利敏嘉於九十七年五月十二日檢察官訊問時業已到庭，
    就九十七年三月二十九日被告攜走筆錄之經過結證明確，公
    訴人聲請再次傳喚利敏嘉到庭為證，核無必要。又被告雖聲
    請傳喚其子莊賀麟，欲證明案發後員警至伊住處要伊交出筆
    錄時態度不好，惟此與被告隱匿警詢筆錄之犯罪事實並無關
    連，亦無予調查之必要，均併此敘明。
據上論斷，應依刑事訴訟法第四百五十五條之一第一項、第三項
、第三百六十八條、第三百七十三條，刑法第七十四條第一項第
一款，判決如主文。
本案由檢察官甲○○聲請以簡易判決處刑，經檢察官林珮菁到庭
執行職務。
中    華    民    國    97    年    11    月    25    日
                  刑事第四庭  審判長法  官  樊季康
                                    法  官  王綽光
                                    法  官  劉元斐
上列正本證明與原本無異。
不得上訴。
                                    書記官  張懿端
中    華    民    國    97    年    11    月    30    日


司法院資訊處製作；財團法人民間司法改革基金會備份。
